最  高  行  政  法  院  裁  定
                                     100年度裁字第2489號
聲  請  人  王滋林
上列聲請人因與相對人臺北市稅捐稽徵處間地價稅事件，對於中
華民國100年5月26日本院100年度裁字第1384號裁定，聲請再審
，本院裁定如下：
    主  文
再審之聲請駁回。
再審訴訟費用由聲請人負擔。
    理  由
一、按對於終審法院之裁定有所不服，除合於法定再審原因得聲
    請再審外，不容以其他之方法聲明不服，故不服終審法院之
    裁定而未以聲請再審之程序為之者，仍應視其為再審之聲請
    ，而依聲請再審程序調查裁判。本件聲請人提出聲請再審裁
    定狀對於本院確定裁定聲明不服，依上說明，仍應視其為再
    審之聲請，而依聲請再審程序調查裁判。次按聲請人聲請再
    審，應依行政訴訟法第283條準用第277條第1項第4款之規定
    表明再審理由，此為必須具備之程式。所謂表明再審理由，
    必須指明確定裁定，有如何合於再審理由之具體情事，始為
    相當。倘僅泛言有何條款之再審事由，而無具體情事者，尚
    難謂已合法表明再審理由。如未表明再審理由，法院無庸命
    其補正。
二、本件聲請人地價稅事件，循序經提起行政訴訟，為臺北高等
    行政法院99年度簡字第652號判決（下稱原審判決）駁回，
    聲請人不服，對原審判決提起上訴，經本院100年度裁字第
    39號裁定（下稱本院前確定裁定）以無所涉及之法律見解具
    有原則性之情事，其上訴為不合法而予以駁回，聲請人仍不
    服，對本院前確定裁定聲請再審，再經本院100年度裁字第
    1384號裁定（下稱本院確定裁定），駁回聲請人再審之聲請
    。聲請人猶未甘服，主張本院確定裁定有行政訴訟法第273
    條第1項第1款所定事由，對之聲請再審，其主張略謂：（一
    ）本院確定裁定駁回聲請人前次再審之聲請，有違背論理法
    則、經驗法則、推理法則均有適法之法則及消極的不合法令
    ，為適用法規顯有錯誤。（二）依100年5月25日修正之行政
    訴訟法第229條第1項規定，關於稅捐課徵事件涉訟，所核課
    之稅額在新臺幣（下同）20萬元以下者，方有適用簡易程序
    ，本件金額逾20萬元，為適用法規顯有錯誤。經核聲請人之
    聲請再審裁定狀內表明之再審理由，無非說明其對於前訴訟
    程序確定裁判不服之理由，而對於上開本院確定裁定究有如
    何合於行政訴訟法第273條第1項第1款規定之具體情事，則
    未據敘明，又100年5月25日修正之行政訴訟法第229條尚未
    生效，依現行條文規定，本件金額為40萬元以下，故適用簡
    易程序，並無適用法規顯有錯誤之情事。依上開規定及說明
    ，其聲請自非合法。
三、據上論結，本件聲請為不合法。依行政訴訟法第283條、第
    278條第1項、第104條、民事訴訟法第95條、第78條，裁定
    如主文。
中    華    民    國    100   年    10    月    13    日
                    最高行政法院第五庭
                        審判長法官  黃  合  文
                              法官  鄭  忠  仁
                              法官  劉  介  中
                              法官  帥  嘉  寶
                              法官  陳  鴻  斌

以  上  正  本  證  明  與  原  本  無  異
中    華    民    國    100   年    10    月    14    日
                              書記官  王  福  瀛